【裁判字號】    95,上訴,1856
【裁判日期】    950707
【裁判案由】    強盜等
【裁判全文】
臺灣高等法院刑事判決                95年度上訴字第1856號
上  訴  人  臺灣宜蘭地方法院檢察署檢察官
上  訴  人
即  被  告  甲○○
選任辯護人  林志嵩律師
上列上訴人因被告強盜等案件，不服臺灣宜蘭地方法院94年度訴
字第367號，中華民國95年4月21日第一審判決（起訴案號：臺灣
宜蘭地方法院檢察署94年度偵字第1990號），提起上訴，本院判
決如下：
    主  文
上訴駁回。
    事  實
一、甲○○與丁○○為男女朋友關係，甲○○於民國94年4月21
    日凌晨5、6時許，在其與丁○○同居之宜蘭縣宜蘭市○○路
    101號8樓之6租屋處內，僅因丁○○表明要搬回家，甲○○
    氣憤之虞，竟基於普通傷害之犯意，以拳頭毆打丁○○之手
    部，且將丁○○拖在地上，用煮湯的小鍋子毆擊丁○○之左
    大腿，造成丁○○因此而受有左大腿、右手小指、右手手肘
    等多處瘀傷之傷害。
二、甲○○與丁○○於94年5月間分手後，甲○○於94年7月3日
    上午6時許，駕車行經乙○○○○○○上時，遇見丁○○所
    有之自小客車於前方行駛，甲○○遂自後面按鳴喇叭，示意
    丁○○之自小客車停車，嗣於丁○○之自小客車停於路旁後
    ，甲○○、丁○○二人分別下車交談，甲○○發現丁○○之
    自小客車係由丙○○駕駛，甲○○遂不滿丁○○與其他男子
    交往，乃要求丁○○必須將其於二人交往中所花在丁○○身
    上之新臺幣（下同）十萬元返還，丁○○便回到其所有之自
    小客車上拿置有聯邦銀行國民現金卡之皮夾，二人再度交談
    後，甲○○尚未得到丁○○之首肯，便逕行基於剝奪他人行
    動自由之犯意，強行推拉丁○○進入其所駕駛之自小客車上
    ，並將車子開往宜蘭縣羅東方向，欲前往宜蘭縣羅東鎮羅東
    夜市旁之羅東郵局領款，甲○○於行駛途中，並在車上揮拳
    毆打丁○○之臉部、胸部，且對丁○○恫嚇稱：「如不領錢
    ，就要把妳、妳弟弟、妳爸爸的車都砸了」等語。嗣於同日
    7時許，抵達羅東郵局後，甲○○與丁○○下車後，甲○○
    便用手強拉丁○○到郵局ATM自動提款機前領款，丁○○不
    得不取出皮夾內之聯邦銀行國民現金卡自郵局ATM自動提款
    機內提領十萬元交予甲○○，甲○○即以上開強暴、脅迫（
    恐嚇）之方式，迫使丁○○行無義務之事。甲○○於取得十
    萬元後，藉詞欲找丁○○之父親，復繼續將丁○○強拉上車
    ，並將車子開往宜蘭縣五結鄉○○○路丁○○之住處，於行
    駛途中，丁○○欲開車門下車，甲○○並在車上以繼續徒手
    毆打丁○○之臉部及上半身之方式阻止丁○○下車，終造成
    致丁○○因此而受有左耳撕裂傷2×0.5公分、胸部挫傷、頭
    部外傷、右手挫傷等傷害，甲○○即以前揭強暴、恐嚇之方
    式剝奪丁○○之行動自由，嗣於同日7時55分許，抵達丁○○位於宜蘭縣五結鄉○○○路之住處後，始讓丁○○離去。
三、嗣甲○○於94年7月3日7時55分許，抵達丁○○位於宜蘭縣
    五結鄉○○○路之住處後，丙○○因見甲○○毆打丁○○，
    即質問甲○○「為甚麼打女人」，甲○○因而心生不滿，竟
    另基於普通傷害之犯意，徒手揮拳毆打丙○○之左臉頰，二
    人並發生互毆，終造成丙○○因此而受有左臉挫傷挫傷腫脹
    3×3公分之傷害。
四、案經丁○○、丙○○訴由宜蘭縣警察局宜蘭分局報請臺灣宜
    蘭地方法院檢察署檢察官偵查起訴。
    理  由
壹、程序部分：
    按被告以外之人於審判外之言詞或書面陳述，除法律有規定
    者外，不得作為證據，刑事訴訟法第159條第1項定有明文。
    本件告訴人丁○○、證人丙○○於警詢及檢察事務官詢問時
    所為之陳述，乃屬審判外之陳述，且經被告與辯護人於本院
    準備程序中均就其證據能力聲明異議，則依上開規定，該部
    分陳述，自無證據能力，合先敘明。
貳、實體部分：
一、上訴人即被告之供述與辯解：
    訊據被告甲○○，除對事實欄三所載犯行坦承不諱外，餘均
    矢口否認，辯稱：事實欄一部份，時間應該是 94年4月22日
    的凌晨5、6點，伊與被害人丁○○一起去吃豆漿後，要回到
    租屋處有發生爭吵，但伊並沒有打被害人；事實欄二部分，
    是被害人丁○○自願上伊車，要提款還伊欠款，在車上伊只
    跟被害人談還錢的事，沒有講恐嚇的話，領到十萬元後，伊
    開車載被害人去找她父親，是要告訴她父親，被害人有吸食
    毒品的事情，行駛中因被害人突然要開車門下車，伊才阻止
    她，是有發生拉扯，造成被害人左耳撕裂傷2×0.5公分、胸
    部挫傷、頭部外傷、右手挫傷等傷害云云。
二、認定犯罪事實所憑之證據及理由：
(一)事實欄一所載部分：
  1.業據告訴人丁○○於原審結證：94年4月21日凌晨5、6點左
    右，在與甲○○同居之宜蘭縣宜蘭市○○路101號8樓之6租
    屋處，我向甲○○說我要搬回家，甲○○不高興，就用拳頭
    打我的頭部、胸口、手，後來把我拖在地上，還拿煮湯的小
    鍋子打我的頭、左大腿。去聖母醫院驗傷時，我不太記得為
    何會向護士說是在4月20日被男友拿炊具打傷，但我記得是
    在被打的隔天傍晚去驗傷；（為何驗傷單上的傷勢只有左大
    腿、右手小指有傷勢？）因為甲○○打我頭部、臉部的時候
    我都用手去擋，胸部的部分則是沒有驗傷，（為何隔了一天
    才去驗傷？）因為甲○○沒有讓我離開他的視線，我是到22
    日藉口要到醫院看我的媽媽才離開；（你後來有無告林金山
    傷害？）那一次我忍下來；（驗傷之後，你回農權路與甲○○一起住，有無向甲○○說驗傷的事情？）沒有（見原審卷
    第188、191至192、196至197頁）等情綦詳，並有羅東聖母
    醫院診斷證明書、羅東聖母醫院94年9月24日天羅聖民字第
    692號函及所附之急診病歷資料各1件在卷可稽。參以被告亦
    自承當日確有與告訴人發生爭執乙情（見原審卷第221頁、
    本院卷第33頁），堪認上開指訴非虛。
  2.至被告事後辯以：如其有毆打丁○○，為什麼丁○○事後還
    願意跟伊住在一起云云，辯護人質疑：告訴人指述之傷害情
    節與驗傷單所顯示之受傷部位及時間並不相符，且非於案發
    後立即就醫，隔日之驗傷結果，並非被告所造成，復提出被
    告之行動電話（門號0000000000號）通聯記錄，指稱告訴人
    丁○○於案發後，仍與被告同居，並有密切之通聯，足見其
    所為之指述不實云云，均不足採。另被告於本院準備程序中
    又改稱：案發時間應為94年4月22日凌晨5、6點云云，惟其
    於偵查中乃向檢察官供稱：「4月21日在家裡爭吵，但沒有
    拉扯」等語（見偵查卷第42頁），於原審仍供稱：「91年4
    月21日我並沒有毆打丁○○，當天我們二人只有發生爭吵」
    等語（見原審卷第221頁），核與告訴人指訴遭毆打之日期
    相同，則其上開於本院所為案發時間翻異之詞自非可信。
(二)事實欄二所載部分：
  1.業據告訴人丁○○於原審及本院審理時結證：「……在蘭陽
    大橋上，甲○○開車在後面一直按喇叭把我的車攔下來，我
    就下車問甲○○要幹什麼，甲○○說我討客兄，說不甘心在
    我身上花錢，叫我領錢還給他，我就回到車上拿皮夾。我拿
    完皮夾，甲○○就用手拉我上車，把我推進車內副駕駛座，
    我不是自願上甲○○的車，是他硬把我拉上車。甲○○在車
    上用拳頭打我的臉部、胸部，還說如果我不去領錢，他就要
    把我、我爸爸及我弟弟的車子都砸了，我聽了以後很害怕…
    …到了羅東夜市旁的羅東郵局，本來我不想領錢，轉身要離
    開，但是甲○○又強拉我去領錢……提完款後，甲○○又拖
    著我上車，說要到我家找我爸爸談事情，我不願意上車，是
    甲○○拖我進入車內後座，且在途中又將我拖到副駕駛座，
    並用右手捶我的臉部、上半身部位，我曾經想要跳車，但是
    又被甲○○拉回來。事後我去驗傷，我的左耳有裂傷，臉部
    瘀青，胸部受傷。甲○○身上的指甲抓痕應該是他在車上打
    我的時候，被我抓的」、「被告甲○○逼我還他錢，我有上
    車拿皮包內的皮夾，是要拿皮夾證明我並沒有錢，但甲○○
    知道我身上有現金卡，他要我拿現金卡領錢給他，還強拉我
    上車，當時甲○○態度很兇，我並不願意上車，也不願意去
    提款」（見原審卷第189至198、214頁，本院卷第75頁）等
    語綦詳。
  2.核與證人丙○○於原審證述：「在蘭陽大橋上，甲○○開車
    在後面一直按喇叭把我的車子攔停，丁○○說要下車要跟甲○○談話，不久丁○○回到車上拿皮夾，他們二個人又在甲○○車子的駕駛座旁談話，後來甲○○拉丁○○的手，繞過
    車子到副駕駛座推丁○○上車，甲○○關上車門後，叫我在
    原地等。丁○○應該不是自願上甲○○的車，但因為丁○○
    說甲○○是他以前的男朋友，所以我就沒有報警。當天甲○○很兇的質問我與丁○○的關係，甲○○認為我與丁○○有
    關係……」等情相符（見原審卷第200至204頁），而被告於
    本院準備程序中亦坦承：「是我造成告訴人丁○○左耳撕裂
    傷2×0.5公分、胸部挫傷、頭部外傷、右手挫傷等傷害」等
    語在卷（見本院卷第36頁）。
  3.亦與丁○○領款時之監視器光碟內容所示：「被告右手環
    繞在丁○○右肩上，左手拉住丁○○左手腕，押著丁○○開
    始進入監視畫面；丁○○試圖甩開被告右手，微蹲（此時
    被告左手仍拉著丁○○左手），丁○○試圖轉向往回走，被
    告拉住丁○○脖子部位之衣服，丁○○蹲下（並未著地），
    被告將之拉起；丁○○進行領款，被告在旁不停說話，指
    指點點，並來回走動；被告推丁○○一下，丁○○左手有
    提起一下防禦，繼續領款動作，丁○○注視畫面，沒有站立
    不穩的情形，被告則在旁繼續說話；被告拉住丁○○頭髮
    強拉丁○○離開；丁○○跌在地上，雙膝跪在地上，被告
    仍將在地上之丁○○拖行」等強制動作情節一致，此有原審
    95 年4月10日當庭勘驗之審判筆錄（見原審卷第186至187頁
    ）及翻拍相片8張（見偵字1990號卷第31至38頁）在卷可參
    。足證當日告訴人丁○○並非自願領款予被告，而係被告強
    拉丁○○去領款，且丁○○於領款時之意識狀態正常，並沒
    有酒醉站立不穩之情事，另丁○○於領完款交予被告後，被
    告復強行拖拉丁○○離開。則被告一再辯稱係告訴人自願上
    伊車前往領款還其欠款，及當天丁○○喝醉酒走路不穩，伊
    還回去拉她回來云云，顯係卸責之詞。
  4.此外，復有丁○○之羅東聖母醫院診斷證明書、聯邦銀行國
    民現金卡影本、領款紀錄各1件及受傷相片8張附卷可佐。被
    告此部分犯行事證明確，堪可認定。辯護人於本院以：(1)告
    訴人丁○○曾自行回車上拿皮包，提款時亦未呼救，據以指
    稱被告並未強押丁○○領款云云，(2)又以交往期間，被告從
    未對告訴人家人或財物有任何傷害或破壞行為，提款後尚且
    送告訴人回家，指稱被告不可能以鄭女及其家人財物為恐嚇
    云云，(3)另鄭女當日有喝酒，領款後，甲○○是怕鄭女發生
    危險才送她回家，縱違反鄭女之自由意思，亦有緊急避難之
    適用云云，顯俱不足採。
(三)事實欄三所載部分：
  1.業據被告於原審及本院審理時均坦承不諱（見原審卷第225
    頁、本院卷第36頁），嗣於本院審判程序中更供稱：「犯罪
    事實三，我不爭執」等語在卷（見本院卷第78頁反面），核
    與告訴人丙○○於原審結證：「我還沒有到丁○○家時，就
    看到甲○○打丁○○巴掌，我就問甲○○為何打女人，甲○○就先動手用右拳頭打我的左臉頰，後來我與甲○○就打起
    來了，我的臉頰、手上、身體都有瘀青」等情（見原審卷第
    201頁）；及證人即目擊者丁○○於原審結證：「到我家後
    ，甲○○拖我下車，丙○○也開著車子到我家，丙○○看到
    甲○○打我，就問甲○○為什麼打女人，丙○○與甲○○就
    打起來」等語（見原審卷第191頁），暨證人即承辦員警曾
    有祥於原審結證：「我到現場時，看到甲○○、丙○○都有
    受傷」等語（見原審卷第206頁），情節大致相符，並有丙○○之宜蘭醫院驗傷診斷單1件，甲○○之診斷證明書、羅
    東博愛醫院檢查治療同意書各1件及甲○○受傷照片9張在卷
    可佐，則被告傷害丙○○之犯行亦屬事證明確，堪可認定。
  2.至於辯護人於原審雖一度以「正當防衛」為被告辯護，惟按
    正當防衛必須對於現在不法之侵害始得為之，侵害業已過去
    ，即無正當防衛可言。至彼此互毆，又必以一方初無傷人之
    行為，因排除對方不法之侵害而加以還擊，始得以正當防衛
    論。故侵害已過去後之報復行為，與無從分別何方為不法侵
    害之互毆行為，均不得主張防衛權（最高法院30年上字第10
    40號判例參照）。本件依前揭證人丙○○之證詞及傷勢，暨
    被告自白「傷害丙○○的部分是我們互毆，我不可能讓他打
    不還手」之情節（見原審卷第225頁），足見被告並非出於
    防衛意思，而係基於報復，與丙○○互為傷害之攻擊行為，
    自不得主張正當防衛，辯護人上開辯詞，尚非可採。
三、論罪：
(一)核被告甲○○所為，事實欄一、三部分，均係犯刑法第277
    條第1項之傷害罪。
(二)事實欄二部分，公訴人雖認被告此部分所為係犯刑法第328
    條第1項強盜罪、刑法第305條恐嚇罪、刑法第277條第1項傷
    害罪等罪嫌。其中，恐嚇罪乃強盜罪之行為方式，為強盜重
    罪所吸收，不另論罪。被告甲○○所犯強盜、傷害兩罪，有
    修正前刑法第55條方法結果之牽連關係，為牽連犯，惟：
  1.按刑法上之強盜罪，以有為自己或第三人不法所有之意圖為
    構成要件之一，若奪取財物係基於他種目的，而非出於不法
    所有之意思者，縱其行為違法，要不成立強盜罪（參見最高
    法院21年上字第18號、29年上字第2330號判例意旨）。查本
    件被告甲○○與告訴人丁○○本係男女朋友，於二人交往期
    間，被告為丁○○所支出之房租費、生活費；於分手後，因
    丁○○子宮外孕無法工作，被告交予丁○○之生活費等款項
    ，合計已超過十萬元，嗣因被告認為丁○○與其他男子交往
    ，不甘心先前花在丁○○身上之金錢，認為丁○○理應返還
    其先前所支出之十萬元，乃強令丁○○前去郵局領款十萬元
    交予被告等事實，分據被告、證人丁○○、證人戊○○等人
    於原審審理時供明在卷（見原審卷第192、194、195、199、
    208、209、212、214頁）。顯見被告強取丁○○之十萬元，
    係認為其對於丁○○有請求返還該十萬元之權利，其主觀上
    尚非出於不法所有之意思，揆諸前揭最高法院判例意旨，縱
    被告之行為違法，亦不成立強盜罪，故公訴人認為被告係犯
    刑法第328條第1項之強盜罪，尚有誤會，上訴意旨仍謂：此
    乃被告甲○○「主觀上」認定之債務，並非有客觀上債務存
    在之事實，指稱被告具「不法所有」之意思，應成立強盜罪
    云云，自非可採。
  2.另按刑法第302條之妨害自由罪，係妨害他人自由之概括的
    規定，故行為人具有一定目的，以非法方法剝奪人之行動自
    由者，除法律別有處罰較重之規定（例如略誘及擄人勒贖等
    罪），應適用各該規定處斷外，如以使人行無義務之事，或
    妨害人行使權利為目的，而其強暴脅迫復已達於剝奪人行動
    自由之程度，即祇成立本罪，不應再依同法第304條論處。
    誠以此項使人行無義務之事，或妨害人行使權利之低度行為
    ，應為非法剝奪人之行動自由之高度行為所吸收，不能以其
    目的係在使人行無義務之事，或妨害人行使權利，認為係觸
    犯刑法第302條第1項及第304條第1項之二罪名，而依同法第
    55條從一重處斷，又刑法第305條之恐嚇罪，係指單純以將
    來加害生命、身體、自由、名譽、財產之事，恐嚇他人致生
    危害於安全者而言。如對於他人之生命、身體等，以現實之
    強暴脅迫手段加以危害要挾，使人行無義務之事或妨害人行
    使權利，應構成刑法第304條之強制罪，而非同法第305條之
    恐嚇危害安全罪。最高法院著有93年台上字第3309號判決足
    資參照。本件被告甲○○因見丙○○開車搭載丁○○，懷疑
    二人之關係，乃不甘先前財物與情感之付出，而以非法方法
    剝奪告訴人丁○○行動自由，其目的上有二，一係「為領款
    」而剝奪行動自由，並於剝奪行動自由中恐嚇丁○○須領款
    交付予伊，二係領款後「為偕往找其父理論」而剝奪被害人
    行動自由強拉上車，載往被害人住處，行駛中為阻止被害人
    下車而拉扯並出手毆打，核被告甲○○此部分所為，應依刑
    法第302條第1項論處。公訴人認被告所為係犯刑法第328條
    第1項之強盜罪，尚有誤會，惟其與剝奪行動自由罪基本社
    會事實同一，本院仍應予以審理，並變更起訴法條。至於非
    法方法剝奪他人行動自由行為繼續中，如再對被害人施加恐
    嚇，或以恐嚇之手段迫使被害人行無義務之事，則其恐嚇之
    行為，仍屬於非法方法剝奪行動自由之部分行為，應僅論以
    刑法第302條第1項之罪，亦無另成立同法第304條或第305條
    之罪之餘地（最高法院89年台上字第780號、93年台上字第
    3309號、93年台上字第3723號判決意旨參照）；又刑法第
    302條第1項剝奪行動自由罪，所稱之非法方法已包括強暴、
    脅迫或恐嚇等一切不法手段在內，其因而致普通傷害，乃強
    暴之當然結果，除另有傷害之故意外，仍祗成立該妨害自由
    罪，尚無同法第277條第1項之適用。本件被告甲○○係以對
    於丁○○施以毆打、恐嚇之不法手段，剝奪丁○○之行動自
    由，復於剝奪丁○○行動自由行為繼續中，迫使丁○○領款
    予伊，強令丁○○行無義務之事，於被害人提領交付十萬元
    款項後，違反丁○○意願，強拉丁○○上車，欲載往與其父
    理論，於車輛行駛中，丁○○曾打開車門欲下車，被告為阻
    止其下車，而拉扯並加以毆打，致丁○○受有左耳撕裂傷2
    ×0.5公分、胸部挫傷、頭部外傷、右手挫傷等傷害，已詳
    述如前，揆諸前揭最高法院判決意旨，被告於剝奪被害人行
    動自由中，為阻止被害人離去，而對被害人丁○○所受之普
    通傷害，乃強暴之當然結果，被告之恐嚇行為，亦屬於非法
    方法剝奪行動自由之部分行為，應僅論以刑法第302條第1項
    之罪，無另成立同法第277條第1項傷害罪或第305條恐嚇危
    害安全罪之餘地，故公訴人認為被告另犯刑法第277條第1項
    傷害罪、第305條恐嚇危害安全罪嫌，顯有未洽，應予更正
    。
(三)被告所犯上開傷害罪（即犯罪事實一）、剝奪他人行動自由
    罪（即犯罪事實二）、傷害罪（即犯罪事實三）等三罪間，
    犯意各別，行為互殊，應分論併罰之。
四、維持原判決及駁回上訴之理由：
    原審認被告罪證明確，適用刑法第277條第1項、第302條第1
    項、第41條第1項前段、第2項、行為時刑法第51條第5款，
    罰金罰鍰提高標準條例第1條前段、第2條規定，並審酌被告
    之素行、智識程度；犯罪之動機、目的、手段、所生危害；
    因細故即毆打被害人丁○○、丙○○，並以強暴、恐嚇之手
    段剝奪丁○○行動自由，強令丁○○行無義務之事，蔑視他
    人之人身安全及自由權益；犯後僅坦承部分犯行，且迄未賠
    償各被害人損失之態度及被害人丁○○、丙○○所受之身心
    傷害等一切情狀，分別就事實欄一、二、三部分判處有期徒
    刑參月、陸月、參月及均依行為時刑法第41條諭知易科罰金
    之折算標準，並定其應執行之刑及諭知易科罰金之折算標準
    ，經核認事用法，並無違誤，量刑亦屬妥當。又按被告行為
    後，法律有變更者，依修正前刑法第2條第1項之規定，以適
    用裁判時法為原則，如行為時法有利於行為人，則例外適用
    行為時法; 被告行為後，刑法業於94年2月2日修正公布刪除
    ，定於95年7月1日施行，依修正後刑法第2條第1項規定，以
    適用行為時法為原則，惟如裁判時法有利於行為人，則例外
    的適用裁判時法。以往實務見解，認原判決未及比較適用新
    舊法時，上訴後，雖比較結果以舊法有利於行為人，而原判
    決別無其他撤銷事由，仍應由本院以此為由撤銷改判。惟修
    正後之規定係以適用行為時法為原則，因此原判決雖未及比
    較適用，然上訴本院後，經比較新舊法，行為後之法律並非
    較有利於行為人，仍應適用行為時法，則原判決適用行為時
    法即無不當，自不構成撤銷之事由。關於易科罰金之折算標
    準、易服勞役之折算標準及期限，新法施行後，應依新法第
    2條第1項之規定，適用最有利於行為人之法律。查修正後刑
    法第41條規定「犯最重本刑為五年以下有期徒刑以下之刑之
    罪，而受六個月以下有期徒刑或拘役之宣告者，得以新臺幣
    一千元、二千元或三千元折算一日，易科罰金。但確因不執
    行所宣告之刑，難收矯正之效，或難以維持法秩序者，不在
    此限。前項規定於數罪併罰，其應執行之刑未逾六月者，亦
    適用之。」，與行為時刑法第41條規定「犯最重本刑為五年
    以下有期徒刑以下之刑之罪，而受六個月以下有期徒刑或拘
    役之宣告，因身體、教育、職業、家庭之關係或其他正當事
    由，執行顯有困難者，得以一元以上三元以下折算一日，易
    科罰金。但確因不執行所宣告之刑，難收矯正之效，或難以
    維持法秩序者，不在此限。併合處罰之數罪，均有前項情形
    ，其應執行之刑逾六月者，亦同。」，比較新舊法，關於易
    科罰金及併合處罰數罪之折算標準，以行為時刑法第41 條
    有利於被告，應適用行為時刑法第41條之規定定其易科罰金
    之折算標準，揆諸前揭意旨，原判決適用行為時法即無不當
    ，自不構成撤銷之事由。另新法第51條第2款增訂罰金與死
    刑併予執行；第5款提高多數有期徒刑合併應執行之刑不得
    逾三十年，新法施行後，應依新法第2條第1項之規定，適用
    最有利於行為人之法律。經比較新舊法，行為後之法律並非
    較有利於行為人，仍應適用行為時法，則原判決適用行為時
    法第51條第5款即無不當，亦不構成撤銷之事由。被告上訴
    意旨否認全部犯行，指摘原判決不當，為無理由，檢察官上
    訴意旨認犯罪事實二應構成強盜罪，且依本件被告甲○○犯
    罪情節，原審就事實欄一、二、三部分僅分別判處有期徒刑
    參月、陸月、參月，亦嫌過輕云云，亦無理由，均應駁回。
參、適用法律：
據上論斷，應依刑事訴訟法第368條，判決如主文。
本案經檢察官鄭龍照到庭執行職務。
中    華    民    國    95    年    7     月    7     日
                  刑事第十八庭審判長法  官  溫耀源
                                    法  官  周政達
                                    法  官  邱同印
以上正本證明與原本無異。
傷害部分，不得上訴。
其他部分，如不服本判決，應於收受送達後十日內向本院提出上
訴書狀，其未敘述上訴之理由者並得於提起上訴後十日內向本院
補提理由書（均須按他造當事人之人數附繕本）。
                                    書記官  莊昭樹
中    華    民    國    95    年    7     月    7     日
附錄：本案論罪科刑法條全文
刑法第277條第1項
(普通傷害罪)
傷害人之身體或健康者，處三年以下有期徒刑、拘役或一千元以
下罰金。
刑法第302條第1項
(剝奪他人行動自由罪)
私行拘禁或以其他非法方法，剝奪人之行動自由者，處五年以下
有期徒刑、拘役或三百元以下罰金。


司法院資訊處製作；財團法人民間司法改革基金會備份。
